【裁判字號】    89,訴,541
【裁判日期】    891031
【裁判案由】    違反懲治走私條例等
【裁判全文】
臺灣屏東地方法院刑事判決                          八十九年度訴字第五四一號
    公  訴  人  臺灣屏東地方法院檢察署檢察官
    被      告  甲○○
右列被告因違反懲治走私條例等案件，經檢察官提起公訴（八十九年度偵字第五○六
二號），本院判決如左：
    主  文
甲○○共同運送私運管制物品進口逾公告數額之走私物品，處有期徒刑肆月，緩刑參
年。
未貼專賣憑證之菸類「峰牌」參仟包、「七星牌」柒仟包、「大衛杜夫牌」壹萬壹仟
包均沒收。
    事  實
一、甲○○與某王姓年籍姓名不詳之成年男子（下稱王姓男子），基於共同之犯意聯
    絡，未經許可，於民國（下同）八十九年九月四日凌晨某時受僱於王姓男子，以
    其向不知情友人陳清亮所借之牌照ＺＢ－二四七三號自小貨車，在屏東縣林邊鄉
    某地，載運完稅價格逾十萬元管制進口物品公告數額之未貼專賣憑證走私洋菸「
    峰牌」三千包、「七星牌」七千包、「大衛杜夫牌」一萬一千包，準備送至中山
    高速公路台南仁德交流道下停放交貨，報酬為五千元，嗣於八十九年九月四日上
    午六時五十五分許，甲○○駕駛上開自小貨車附載前揭未稅洋菸，途經屏東縣沿
    海公路（東港分局）前時，為警當場查獲，並扣得上開未稅洋菸。
二、案經屏東縣警察局移送臺灣屏東地方法院檢察署檢察官偵查起訴。
    理  由
一、訊據被告甲○○對於右揭時地受僱於王姓男子，駕駛上揭自小貨車為警查獲，並
    在其車上扣得未稅走私洋菸之事實固不諱言，然矢口否認有何運送走私物品犯行
    ，辯稱：伊不認識該王姓男子，不知是載運走私洋菸云云。惟查：扣案之上揭未
    貼專賣憑證走私洋菸「峰牌」三千包、「七星牌」七千包、「大衛杜夫牌」一萬
    一千包，其緝獲時之市值達一百一十三萬元，顯逾十萬元之管制進口物品公告數
    額標準，有屏東縣警察局刑事案件移送書及查獲違反台灣省內菸酒專賣暫行條例
    案件扣押物品表等在卷可稽，核係屬行政院依懲治走私條例公告管制物品項目及
    其數額丙項第一款所列之管制進口物品，以其品牌產地及數量已足認均係由我國
    境內以外未經報關手續走私運入我國境內之物品無疑。又被告既不認識該王姓男
    子，卻願受僱幫其載運物品，於載貨時復未查詢載運物品，而謂不知所裝載物品
    為何，顯與常理有違。再就經警查獲時所拍之照片四幀所示，該等洋煙包裝盒自
    外觀即可知悉，是被告所辯不知載運為走私洋菸云云，顯係事後卸責之詞，事證
    明確，被告犯行可資認定。
二、按懲治走私條例第三條第一項之運送走私物品罪，並無限於運送他人所持有之走
    私物品為要件，故不論為他人運送或為自己運送，均應成立運送走私物罪（最高
    法院八十三年度第三次刑事庭會議參照）。核被告所為係犯懲治走私條例第三條
    第一項之運送走私物品罪，又本罪為即成犯，被告雖尚未運至目的地，惟既已起
    運，犯行即為既遂。被告與王姓男子間，就上開犯行有犯意之聯絡及行為之分擔
    ，為共同正犯。另公訴人認被告尚與王姓男子共犯違反台灣省內煙酒專賣暫行條
    例第三十七條第五款之違反該條例第三十條之規定，販賣未貼專賣憑證之菸類罪
    嫌，惟查被告僅以五千元之代價受僱於該王姓男子，而將上開走私洋煙運送至中
    山高速公路仁德交流下而己，己據被告供明在卷，此外，復查無任何證據足證被
    告與該王姓男子就該批洋煙之出售圖利，有犯意聯絡及行為分擔，應認被告之行
    為僅止於運送而己，難認其有與該王姓男子共同販賣該批洋煙之犯行，公訴人此
    部分指述尚有誤會，惟因公訴人認被告此部分之犯行與前開運送走私物品之犯行
    ，有裁判上一罪之關係，爰不另為無罪之諭知，併此敘明。
三、茲審酌被告前無不良素行，此次係因貪圖小利，一時失慮致罹刑章及其犯罪後態
    度等一切情狀，量處如主文所示之刑，以示懲儆。另查被告未曾受有期徒刑以上
    刑之宣告，有臺灣屏東地方法院檢察署刑案資料查註紀錄表附卷可考，其屬偶發
    初犯，經此偵審教訓，當知所警惕而無再犯之虞，本院因認其所受刑之宣告，以
    暫不執行為適當，爰併予宣告緩刑三年，以啟自新。扣案如事實欄所載之洋菸為
    共犯王姓男子所有，且係供犯罪所用之物，依刑法第三十八條第一項第二款之規
    定併予宣告沒收。
據上論斷，應依刑事訴訟法第二百九十九條第一項前段，懲治走私條例第三條第一項
、第十一條，刑法第二十八條、第七十四條第一款、第三十八條第一項第二款，判決
如主文。
中      華      民      國      八十九      年      十    月  三十一  日
                                      臺灣屏東地方法院刑事第一庭
                                          法  官  夏  金  郎
右正本證明與原本無異。
對於本判決如有不服應於收受送達後十日內向本院提出上訴書狀上訴於台灣高等法院
高雄分院並按他造當事人之人數附具繕本。
                                          書記官   謝博興
中      華      民      國      八十九      年      十    月  三十一  日
附錄本案論罪科刑法條全文：
懲治走私條例第三條第一項：
運送、銷售或藏匿前條第一項之走私物品者，處五年以下有期徒刑，拘役或科或併科
新臺幣九萬元以下罰金。


司法院資訊處製作；財團法人民間司法改革基金會備份。
